臺灣士林地方法院刑事判決　　　　　　　 94年度訴字第414號
公　訴　人　臺灣士林地方法院檢察署檢察官
被　　　告　甲○○
上列被告因毒品危害防制條例案件，經檢察官提起公訴（94年度
毒偵字第668 號）及移送併辦（94年度毒偵字第1368號、94年度
毒偵字第1943號），本院合議庭裁定由受命法官獨任進行簡式審
判程序，判決如下：
    主  文
甲○○連續施用第一級毒品，累犯，處有期徒刑壹年貳月。扣案
之第一級毒品海洛因壹包（淨重零點零肆公克）及內含海洛因成
分之殘渣袋壹個均沒收銷燬之；注射針筒壹支沒收。
    理  由
一、犯罪事實：
    甲○○前因施用毒品案件，經依本院88年度毒聲字第25號裁
    定送觀察、勒戒後，認無繼續施用毒品傾向，業於88年1 月
    29日執行完畢釋放，並經臺灣士林地方法院檢察署檢察官於
    以88年度偵字第575 號為不起訴處分確定。甲○○又因施用
    第一級毒品案件，經依本院88毒聲字第1852號裁定送觀察、
    勒戒後，認有繼續施用傾向，再經本院88年度毒聲字第2005
    號裁定令入戒治處所施以強制戒治，經交付執行強制戒治後
    已於90年5 月30日期滿執行完畢，並由臺灣士林地方法院檢
    察署檢察官以88年度毒偵字第455 號提起公訴，經本院於88
    年11月16日以88年度訴字第568 號判決判處有期徒刑7 月確
    定；復因施用第二級毒品案件，經臺灣士林地方法院檢察署
    檢察官以88年度毒偵字第801 號提起公訴，經本院於89年1
    月7 日以88年度易字第1396號判決判處有期徒刑3 月確定，
    上開二罪並經本院依檢察官聲請裁定應執行有期徒刑9 月確
    定；再因施用毒品案件，經同署檢察官以89年度毒偵字第15
    88號提起公訴，經本院於90年2 月6 日以89年度訴字第327
    號判決判處有期徒刑8 月確定，上開案件接續執行後，於91
    年6 月14日假釋出監，再經撤銷假釋執行殘刑，已於民國92
    年8 月10日執行完畢；另因施用毒品案件，由同署檢察官以
    92毒偵第299 、666 號提起公訴，經本院於92年9 月26日以
    92年度訴字第448 號判決處有期徒刑1 年確定，並於94年1
    月9 日執行完畢。詎甲○○竟不知悛悔，於強制戒治執行完
    畢後5 年以內，復基於施用第1 級毒品海洛因之概括犯意，
    自94年2 月4 日起至同年8 月23日止，連續在臺北市○○○
    路某公園廁所內及台北市○○區○○路等處，以將海洛因摻
    入香菸內或針筒內注射之方式，以約3 日施用1次 之頻率，
    施用第一級毒品海洛因多次。嗣經警先後於94 年2月4 日
    晚間11時許，在臺北市大同區○○○路與天水路口查獲，並
    扣得第1 級毒品海洛因1 包（淨重0. 04 公克）；94年4
    月12日，因其為警方通報協尋之列管毒品人口，經警方尋獲
    後採其尿液送驗，檢驗結果呈現毒品嗎啡陽性反應而查悉上
    情；94年6 月26日晚上10時許，在台北市大同區○○○路
    雨天水街口查獲，並扣得海洛因殘渣袋1 個、注射針筒1 支
    ；94年8 月26日在台北市○○○路123 號前經警盤查，經
    警方採其尿液送驗，呈毒品嗎啡陽性反應而查悉上情。
二、程序事項：
  (一)本件被告甲○○所犯並非死刑、無期徒刑、最輕本刑為3 年
    以上有期徒刑之罪或高等法院管轄第一審案件，其於準備程
    序進行中，先就被訴事實為有罪之陳述，經告知其簡式審判
    程序之旨，並聽取公訴人及被告之意見後，本院合議庭依刑
    事訴訟法第273 條之1 第1 項之規定，裁定由受命法官獨任
    進行簡式審判程序，合先敘明。
  (二)按犯毒品危害防制條例第10條之罪者，檢察官應聲請法院裁
    定令被告入勒戒處所觀察、勒戒，其期間不得逾2月；觀察
    、勒戒或強制戒治執行完畢釋放後，5年內再犯同條例第10
    條之罪者，檢察官應依法追訴；毒品危害防制條例第20條第
    1 項、第23條第2 項分別定有明文。查被告因施用毒品案件
    ，經依本院88年度毒聲字第25號裁定送觀察、勒戒後，認無
    繼續施用毒品傾向，業於88年1 月29日執行完畢釋放，並經
    臺灣士林地方法院檢察署檢察官於以88年度偵字第575 號為
    不起訴處分確定。又因施用毒品案件，經本院88年度毒聲字
    第1852號裁定，於88年9 月12日送臺灣士林看守所附設勒戒
    處所觀察、勒戒後，認有繼續施用毒品之傾向，再經本院88
    年度毒聲字第2005號裁定令入戒治處所施以強制戒治，經交
    付執行強制戒治後已於90年5 月30日期滿執行完畢，此有不
    起訴處分書、被告前案紀錄表暨入出監資料表各1 份在卷可
    稽。被告於前述強制戒治處分執行完畢後，被訴其復於5 年
    內再犯毒品危害防制條例第10條第1 項之罪名，依上開規定
    ，其犯罪之訴追條件已經具備。
三、證據名稱：
　(一)被告自白：被告甲○○於本院準備程序及審理中自白上述犯
    罪事實，其任意自白核與下列事證相符，自應採為證據。
  (二)書證：
  臺灣尖端先進生技醫藥股份有限公司出具之濫用藥物尿液檢
    驗報告書2 份（附於94年度毒偵字第668 號偵查卷第3 頁、
    94年度毒偵字第992 號偵查卷第21頁）：被告於94年2 月4
    日、94年4 月12日，2 次經警查獲後採集之尿液檢體經檢驗
    結果，均呈海洛因代謝物嗎啡之陽性反應。
  臺灣檢驗科技股份有限公司濫用藥物尿液檢驗報告2 份（附
    於94年度毒偵字第1368號偵查卷第68頁、94年毒偵字第1943
    號偵查卷第51頁）：被告於94年6 月26日、94年8 月26日2
    次經警查獲後採集之尿液檢體經檢驗結果，均呈海洛因代謝
    物嗎啡之陽性反應。
  按目前常用檢驗尿液中是否有毒品反應之方法，其以酵素免
    疫分析法為初步篩檢者，因對於類似結構之成分，亦可能產
    生反應（即所謂偽陽性），故需再採用另一種不同分析原理
    之檢驗方法進行確認；如經行政院衛生署認可之檢驗機構採
    用氣相層析質譜儀分析法進行確認者，即不致產生偽陽性反
    應；此經行政院衛生署管制藥品管理局以92年6 月20日管檢
    字第0920004713號函釋明在案（見行政院衛生署管制藥品管
    理局「濫用藥物檢驗相關解釋彙編」，94年3 月）。查被告
    為警查獲後所採集之尿液檢體，經台灣尖端先進生技醫藥股
    份有限公司、臺灣檢驗科技股份有限公司採取初步檢驗（酵
    素免疫分析法）及確認檢驗（氣相層析質譜儀分析法）之雙
    重檢驗方式，檢驗結果呈海洛因代謝物嗎啡之陽性反應已如
    前述，依上開報告所示，其所進行者已包括初步檢驗及確認
    檢驗等過程，不致出現偽陽性反應，故其檢驗結果，核足據
    為對被告為不利之認定。
  (三)扣案證物：
  第一級毒品海洛因1 包（淨重0.04公克）：扣案之白色粉末
    1 包經送法務部調查局鑑定，含有毒品海洛因成分，淨重0.
    04公克，有該局94年4 月13日調科壹字第040003763 號鑑定
    通知書1 份。
  海洛因殘渣袋1 個：經台北市政府警察局大同分局以毒品檢
    驗試劑初步檢驗結果，呈嗎啡、海洛因反應，有毒品初步鑑
    驗報告單1 紙。
  注射針筒1 支，經被告供明係其所有供其施用毒品海洛因所
    用。
  (四)綜上積極證據，上述犯罪事實已得確切之證明，被告犯行堪
    以認定，應依法論罪科刑。
四、論罪及科刑之理由：
  (一)查海洛因係毒品危害防制條例第2條第2項第1款所定之第一
    級毒品。核被告所為，係犯毒品危害防制條例第10條第1項
    之施用第一級毒品罪。被告施用第一級毒品前後，持有第一
    級毒品海洛因之低度行為，應分別為其施用第一級毒品之高
    度行為所吸收，不另論罪。
  (二)被告先後多次施用第一級毒品之犯行，時間緊接，所犯係構
    成要件相同之罪名，顯係基於概括犯意反覆為之，為連續犯
    ，應依刑法第56條之規定，以一罪論，並依法加重其刑。公
    訴意旨雖未就被告於94年2 月4 日起至同年4 月12日止施用
    第一級毒品以外之施用第一級毒品犯行部分提起公訴，惟被
    告所為該部分如犯罪事實欄所載之連續施用第一級毒品犯行
    與公訴人起訴之犯罪事實既具有連續犯之裁判上一罪關係，
    為起訴效力所及，本院自應併予審究，附此敘明。
  (三)被告前有如事實欄所載之犯罪科刑及執行完畢情形，有卷附
    臺灣高等法院被告全國前案紀錄表可按，其受有期徒刑執行
    完畢後，五年以內再犯有期徒刑以上之本罪，為累犯，應依
    刑法第47條規定，遞加重其刑。
  (四)本院審酌海洛因毒品對於人體會產生成癮性，係足以危害個
    人健康及社會安全之管制藥物，被告有毒品前科，並經執行
    觀察、勒戒及強制戒治完畢，猶不知戒除濫行施用毒品惡習
    ，再犯本件施用毒品罪，深陷毒坑無法自拔，及其犯罪之自
    我麻醉動機、犯罪之手段、所生自我戕害結果及犯罪後坦承
    犯行之態度等一切情狀，量處如主文所示之刑，以示懲儆。
  (五)扣案之海洛因1 包（淨重0.04公克）及海洛因殘渣袋1 個（
    海洛因殘渣與塑膠袋無法分離）均係屬第一級毒品，不問屬
    於被告與否，依毒品危害防制條例第18條第1 項前段之規定
    諭知沒收銷燬之；又扣案注射針筒1 支，係被告所有並供其
    施用毒品海洛因所用，業經被告供明在卷，應依刑法第38條
    第1 項第2 款規定予以宣告沒收。
五、應適用之法條：
    刑事訴訟法第273條之1第1項、第284條之1、第299條第1項
    前段、第310條之2、第454條，毒品危害防制條例第10條第1
    項、第18條第1 項前段，刑法第11條、第56條、第47條、第
    38條第1 項第2 款。
六、上訴方式之曉示：
    如不服本判決，得於收受送達後10日內，向本院提出上訴書
    狀，上訴於臺灣高等法院。
本案經檢察官鄭嘉欣到庭執行職務。
中　　華　　民　　國　　94　　年　　10　　月　　19　　日
                  刑事第三庭法　官  汪梅芬
以上正本證明與原本無異。
對於本判決如有不服，應於收受送達後10日內，向本院提出上訴
書狀，上訴於臺灣高等法院，並按他造當事人之人數附具繕本。
                            書記官  林旻弘
中　　華　　民　　國　　94　　年　　10　　月　　19　　日
附錄本判決論罪之法條全文
毒品危害防制條例第10條第1項：
施用第一級毒品者，處6月以上5年以下有期徒刑。
